臺灣臺中地方法院刑事判決　　　　　　 100年度侵訴字第42號
公　訴　人　臺灣臺中地方法院檢察署檢察官
被　　　告　甲　
選任辯護人　徐盛國律師（法律扶助基金會）
上列被告因妨害性自主罪案件，經檢察官提起公訴（100年度偵
字第0000號），本院判決如下：
    主    文
甲男對於未滿十四歲之女子為性交，處有期徒刑壹年陸月。又對
於未滿十四歲之女子為性交，處有期徒刑壹年陸月。應執行有期
徒刑壹年陸月。
    犯罪事實
一、甲男（真實姓名年籍詳如真實姓名年籍對照表，以下簡稱甲
    男）與乙女（警詢代號為00000000號，民國00年00月生，真
    實姓名年籍詳如真實姓名年籍對照表，以下簡稱乙女）於98
    年4月間，因網路遊戲而相識，2人進而交往成為男女朋友（
    後於00年00月00日辦理結婚登記）。於00年0月00日晚間，
    乙女自00縣至00市找甲男，當日乙女即留宿在甲男位在00市
    00 區（地址詳如真實姓名年籍對照表）之住處，甲男明知
    乙女為未滿14歲之女子，竟基於對未滿14歲女子性交之犯意
    ，經乙女同意後，以其陰莖插入乙女陰道之方式，與乙女為
    性交行為既遂。復於98年12月上旬之某日，甲男又在上開處
    所、以相同方式，與乙女合意為性交行為既遂。嗣因乙女懷
    孕於00年0月0日生子，經醫院向警方通報後，始循線查悉上
    情。
二、案經臺中市政府警察局霧峰分局移送臺灣臺中地方法院檢察
    署檢察官偵查起訴。
    理    由
一、程序方面：按被告以外之人於審判外之言詞或書面陳述，除
    法律有規定者外，不得作為證據；又被告以外之人於審判外
    之陳述，雖不符合同法第159條之1至第159條之4規定，但經
    當事人於審判程序同意作為證據，法院審酌該言詞陳述或書
    面陳述作成時之情況，認為適當者，亦得為證據。當事人、
    代理人或辯護人於法院調查證據時，知有第159條第1項不得
    為證據之情形，而未於言詞辯論終結前聲明異議者，視為有
    前項之同意，刑事訴訟法第159條第1項及第159條之5分別定
    有明文。經查，本判決下列所引用之其餘被告以外之人於審
    判外之陳述（含書面陳述），檢察官、被告及選任辯護人迄
    至本院言詞辯論終結前均未聲明異議，本院審酌上開證據資
    料製作時之情況，尚無違法不當及證明力明顯過低之瑕疵，
    亦認為以之作為證據應屬適當，揆諸前開規定，爰依刑事訴
    訟法第159條之5規定，認前揭證據資料均有證據能力。
二、被告甲男於警詢、偵查及本院審理中，對與未滿14歲之被害
    人乙女發生性交行為2次均坦承不諱，核與證人乙女、乙女
    之父00000000B之陳述情節相符，並有性侵害案件真實姓名
    年籍對照表、仁愛醫療財團法人大里仁愛醫院受理疑似性侵
    害事件驗傷診斷書及戶籍謄本（有被告與乙女所生之子的年
    籍資料）附卷可稽；足認被告之自白與事實相符，其犯行堪
    以認定。
三、被害人乙女係民國00年00月出生，有戶籍謄本附卷可參，與
    被告甲男發生性交行為時，為未滿14歲之女子，故核被告甲
    男所為，均係犯刑法第227條第1項之對於未滿14歲女子為性
    交罪。被告先後2次犯行，犯意各別，行為不同，應分論併
    罰。又被告係民國00年0月出生，有戶籍謄本在卷可證，行
    為時尚未滿20歲，為未成年人，起訴書誤載被告行為時，係
    成年人，容有誤會，併此敘明。被告與未滿14歲之被害人乙
    女發生性行為，雖有不當；但被告行為時，尚未成年，智慮
    未成熟，且與被害人乙女係基於有情感之關係才發生性行為
    ，故被告之行為之可非難性較低；被害人乙女與其父親，亦
    均無追訴被告之意思，審酌被告之犯罪情節，對照刑法第22
    7 條第1項之罪的最輕法定本刑為有期徒刑3年，不免有情輕
    法重之情形，其犯罪情狀顯可憫恕，雖科以法定最低刑度仍
    嫌過重，均依刑法第59條之規定酌減其刑。爰審酌被告行為
    時，尚未成年，智識未臻成熟，思慮未周，與被害人乙女係
    兩情相悅，一時衝動，無法克制情欲而發生性行為，犯後坦
    承犯行、深表悔悟，且其業於00年00月00日與乙女為結婚登
    記，有戶籍謄本在卷可證；而乙女及乙女之父00000000B亦
    均自始表明不欲對被告提出告訴等一切情狀，分別量處如主
    文所示之刑，並依刑法第51條第5款之規定，從最輕定其應
    執行之刑。
四、檢察官起訴書雖請求給予被告緩刑之宣告，但被告另犯幫助
    詐欺罪，經本院判處有期徒刑3月，被告上訴後，由臺灣高
    等法院臺中分院於99年6月28日上訴駁回確定，有臺灣高等
    法院被告前案紀錄表附卷可參；被告曾受有期徒刑以上刑之
    宣告，距今未逾5年，與刑法第74條第1項第1款之要件不符
    ，故無從為緩刑之宣告，應予敘明。
據上論斷，應依刑事訴訟法第299條第1項前段，刑法第227條第1
項，第59條、第51條第5款，判決如主文。
本案經檢察官廖聖民到庭執行職務。
中    華    民    國     100    年    9    月    6    日
                  刑事第二庭    審判長法  官  鄭永玉
                                      法  官  陳得利
                                      法  官  施慶鴻
以上正本證明與原本無異。
如不服本判決應於收受判決後10日內向本院提出上訴書狀，並應
敘述具體理由；其未敘述上訴理由者，應於上訴期間屆滿後20日
內向本院補提理由書（均須按他造當事人之人數附繕本）「切勿
逕送上級法院」。
                                      書記官  許清源
中    華    民    國     100    年    9    月    6    日

附錄論罪科刑法條
刑法第227條第1項
對於未滿十四歲之男女為性交者，處3年以上10年以下有期徒刑
。